【裁判字號】    89,易,4174
【裁判日期】    900223
【裁判案由】    竊盜
【裁判全文】
臺灣臺中地方法院刑事判決                        八十九年度易字第四一七四號
    公  訴  人  台灣台中地方法院檢察署檢察官
    被      告  乙○○
右列被告因竊盜案件，經檢察官提起公訴（八十九年度偵字第一二四三六號），本院
判決如左：
    主  文
乙○○竊盜，累犯，處有期徒刑伍月，如易科罰金，以參佰元折算壹日。
    事  實
一、乙○○前於民國七十九年及八十二年間，因犯過失致死罪及違反麻醉藥品管理條
    例案件，分經台灣台東地方法院及本院，判處有期徒刑六月（七十九年度交訴字
    第五四號，嗣經減刑為三月）及五月（八十一年度訴字第三三八六號），甫於八
    十三年二月三日執行完畢，仍不知悔改，其於八十六年十月十二日二十二時二十
    分許，在台中市○○區○○路一六○巷附近，見邱萬基所有車牌號碼ＪＶＹ–五
    五○號機車一部（該車係由甲○○騎乘使用），停放該處，鑰匙疏未取下，其竟
    萌為自已不法所有之意圖，竊取該部機車，得手後供己騎乘使用。八十六年十月
    二十九日，乙○○騎乘上開竊得之機車行經台中市○○路與大鵬路口時，遇警執
    行路檢，其即棄車逃逸，僅其所竊得之機車為警查扣，乙○○嗣於八十六年十一
    月二十九日上午，自行前往台中市警察局第五分局水湳派出所製作筆錄，惟其並
    未坦承竊車行為，僅供承係他人行竊後交其騎乘等語。
二、案經臺灣臺中地方法院檢察署檢察官自動檢舉偵查起訴。
    理  由
一、訊據被告乙○○對有於右揭時、地利用被害人甲○○疏未取下機車鑰匙之便，竊
    取被害人邱萬基所有上開機車得逞之事實，坦承在卷，核與證人甲○○於警訊中
    所指述上開機車失竊情形相符，復有車輛竊盜、車牌失竊資料個別查詢報表一份
    、贓物認領保管收據一紙在卷可稽，被告乙○○上開自白，核與事實相符，事證
    明確，其竊盜犯行足堪認定。
二、被告乙○○雖另辯稱：伊係主動前往台中市警察局第五分局水湳派出所製作筆錄
    ，應屬自首等語。惟按，自首係以對於未發覺之罪，自承犯罪，且接受裁判為其
    要件，自須有向該管偵查犯罪權限之公務員供承犯罪而受裁判之事實，始生效力
    ，若於犯罪後，並未陳述自己犯罪之事實，即與自首之條件不符。查被告乙○○
    固曾於八十六年十一月二十九日上午，主動前往台中市警察局第五分局水湳派出
    所製作筆錄一節，固據證人即水湳派出所員警丙○○於本院審理中證實在卷，並
    有偵訊筆錄一份可稽，惟依當日所製作之偵訊筆錄記載內容觀之，被告乙○○並
    未坦承其竊車犯行，而係供稱為他人行竊後交其騎乘等語（見八十六年度偵字第
    二五四二八號偵查卷第十一、十二頁），另臺灣臺中地方法院檢察署檢察官前依
    贓物罪嫌，對被告乙○○另案提起公訴，本院嗣依被告乙○○於審判中所為供述
    ，於八十九年三月二十一日判決被告乙○○被訴贓物部分無罪（八十七年度訴字
    第一六九一號），臺灣臺中地方法院檢察署檢察官始另行自動檢舉而提起本件公
    訴等情，亦有各該相關裁判書類在卷可參，是被告乙○○固有主動至台中市警察
    局第五分局水湳派出所製作筆錄之行為，惟因其並未自承本案竊盜犯行，核與自
    首之條件不符，尚不得適用自首之規定減輕其刑。
三、核被告乙○○所為，係犯刑法第三百二十條第一項之普通竊盜罪。另查，被告乙
    ○○前於民國七十九年及八十二年間，因犯過失致死罪及違反麻醉藥品管理條例
    案件，分經台灣台東地方法院及本院，判處有期徒刑六月（七十九年度交訴字第
    五四號，嗣經減刑為三月）及五月（八十一年度訴字第三三八六號），甫於八十
    三年二月三日執行完畢，有臺灣台中地方法院檢察署刑案資料查註紀錄表及台灣
    高等法院被告全國前案紀錄表各一份在卷可按，其於刑之執行完畢五年以內再犯
    本件有期徒刑以上之罪，為累犯，應依刑法第四十七條規定，加重其刑。爰審酌
    被告乙○○竊取他人機車，其犯罪目的、動機在圖一己私利，犯罪方法、手段尚
    屬平和，所竊機車復已遭警查獲返還被害人，致生危害尚非嚴重，犯罪後復能坦
    承犯行，態度良好等一切情狀，量處如主文所示之刑。又按，行為後法律有變更
    者，適用裁判時之法律。但裁判前之法律有利於行為人者，適用最有利於行為人
    之法律，刑法第二條第一項定有明文；查刑法業經修正，並經總統於九十年一月
    十日公布施行，於同年月十二日生效，被告所犯普通竊盜罪，經本院為六月以下
    有期徒刑之宣告，依修正前刑法第四十一條之規定：「犯最重本刑為三年以下有
    期徒刑以下之刑之罪，而受六月以下有期徒刑或拘役之宣告，因身體、教育、職
    業、家庭之關係或其他正當事由，執行顯有困難者，得以一元以上三元以下折算
    一日，易科罰金。」原不得易科罰金，惟依修正後刑法第四十一條第一項前段規
    定：「犯最重本刑為五年以下有期徒刑以下之刑之罪，而受六個月以下有期徒刑
    或拘役之宣告，因身體、教育、職業、家庭之關係或其他正當事由，執行顯有困
    難者，得以一元以上三元以下折算一日，易科罰金。」，則得易科罰金，比較新
    舊法之適用結果，以新法之適用結果較舊法為輕，爰依刑法第二條第一項前段及
    修正後刑法第四十一條第一項前段之規定，就所宣告之刑，並諭知易科罰金之折
    算標準，附此敘明。
據上論斷，應依刑事訴訟法第二百九十九條第一項前段、刑法第二條第一項前段、第
三百二十條第一項、第四十七條、修正後刑法第四十一條第一項前段，罰金罰鍰提高
標準條例第一條前段、第二條，判決如主文。
中      華      民      國    九十      年      二      月    二十三    日
                                    臺灣臺中地方法院刑事第七庭
                                        法  官  林  宗  成
右正本證明與原本無異。
如不服本判決，應於判決送達後十日內向本院提出上訴狀，上訴於臺灣高等法院臺中
分院( 須附繕本 )。
                                        書記官
中      華      民      國    九十      年      二      月    二十三    日
附錄本案論罪科刑法條全文
刑法第三百二十條
意圖為自己或第三人不法之所有，而竊取他人之動產者，為竊盜罪，處五年以下有期
徒刑、拘役或五百元以下罰金。


司法院資訊處製作；財團法人民間司法改革基金會備份。
